【裁判字號】    92,台上,3252
【裁判日期】    920613
【裁判案由】    違反毒品危害防制條例
【裁判全文】
最高法院刑事判決                              九十二年度台上字第三二五二號
    上訴人  甲○○
右上訴人因違反毒品危害防制條例案件，不服台灣高等法院高雄分院中華民國九十二
年四月九日第二審判決（九十二年度上訴字第一七九號，起訴案號：台灣高雄地方法
院檢察署九十一年度偵字第，五二九二號），提起上訴，本院判決如左：
    主  文
上訴駁回。
    理  由
按刑事訴訟法第三百七十七條規定：上訴於第三審法院，非以判決違背法令為理由不
得為之，是提起第三審上訴，應以原判決違背法令為理由，係屬法定要件，如果上訴
理由狀並未依據卷內訴訟資料具體指摘原判決不適用何種法則或如何適用不當，或所
指摘原判決違法情事，顯與法律規定得為第三審上訴理由之違法情形不相適合時，均
應認其上訴為違背法律上之程式，予以駁回。本件原判決撤銷第一審論處上訴人甲○
○共同販賣第一級毒品累犯，處有期徒刑十二年之不當判決，改判論處上訴人共同運
輸第一級毒品未遂累犯，處有期徒刑九年，已詳所憑之證據及認定之理由，原判決
並無違背法令之情形。上訴人之上訴意旨略稱：(一)檢察官起訴書記載：「甲○○供稱
海洛因係與蘇國晏合資購買云云，不合經驗法則，應係配合蘇國晏串供之詞，不足採
取」，然原判決竟認定係上訴人與蘇國晏合資購買；致前後認定不一，有理由矛盾之
違法。(二)上訴人雖坦承與蘇國晏共同帶內裝海洛因之黑色手提包，擬搭車自高雄至
台中等情，然上訴人並未與蘇國晏合資購買系爭海洛因，又本件純係上訴人欲乘車至
台中，隨便帶上開內裝海洛因之手提包而已，對此有利於上訴人之證據何以不足採
取？原判決未隻字片語提及，非無研酌之餘地等語。惟按刑事訴訟法第三百條規定：
「前條之判決，得就起訴之犯罪事實，變更檢察官所引應適用之法條」，即科刑或免
刑之判決，法院於不妨害基本事實同一之範圍內，得自由認定事實及適用法律；法院
之判決，既不受起訴法條之拘束，起訴書所引證據，亦無拘束法院之效力。本件原判
決認定系爭海洛因係上訴人與蘇國晏合資購買，已說明其所憑之證據及認定之理由，
核與卷內資料相符，起訴書雖於證據並所犯法條欄說明：「系爭海洛因並非上訴人與
蘇國晏合資購買，而係其二人意圖販賣，購入後共同持有，擬運至台中，準備伺機交
易」云云；原判決於起訴事實同一之範圍內，自由認定事實及適用法律，並不受上引
起訴書證據並所犯法條欄記載之拘束，原判決認定系爭海洛因係上訴人與蘇國晏合資
共同購買，並無理由矛盾之違法；又系爭海洛因是否上訴人出資合買，與其本件運輸
毒品未遂罪之事實，並無關連；上訴意旨(一)自非適法之上訴理由。又原判決就上訴人
否認本件犯罪所為無運輸毒品故意之辯解，認與事實不符而不足採，已說明所憑之證
據及指駁之理由，上訴意旨(二)仍執陳詞，主張其係「隨便帶內裝海洛因之手提包至
台中」，對原判決已詳予說明之事項，再為事實上之爭執，殊非適法之第三審上訴理
由。綜上，應認上訴人之上訴為違背法律上之程式，予以駁回。
據上論結，應依刑事訴訟法第三百九十五條前段，判決如主文。
中      華      民      國    九十二    年      六      月     十三     日
                              最高法院刑事第一庭
                                  審判長法官  施  文  仁
                                        法官  林  永  茂
                                        法官  蕭  仰  歸
                                        法官  賴  忠  星
                                        法官  洪  佳  濱
      右正本證明與原本無異
                                              書  記  官
中      華      民      國    九十二    年      六      月     十九     日


司法院資訊處製作；財團法人民間司法改革基金會備份。
